【裁判字號】    98,交聲,1080
【裁判日期】    980423
【裁判案由】    聲明異議
【裁判全文】
臺灣臺中地方法院交通事件裁定        98年度交聲字第1080號
原處分機關  交通部公路總局臺中區監理所
異  議  人  甲○○
即受處分人
上列異議人即受處分人因違反道路交通管理處罰條例案件，對於
交通部公路總局臺中區監理所民國98年3月10日所為之裁決（中
監違字第裁60-GE0000000號違反道路交通管理事件裁決書），聲
明異議，本院裁定如下：
    主    文
異議駁回。
    理    由
一、原處分機關略以：異議人即受處分人甲○○（以下稱受處分
    人）於民國（下同）98年1月21日凌晨1時59分許，駕駛車牌
    號碼1200-UB號自用小客車，途經台中市○○路、大墩12街
    口（按應係台中市○○路與公益路口，已更正）處，因「闖
    紅燈（直行）」之違規，經臺中市警察局第四分局南屯派出
    所員警依違反道路交通管理處罰條例第53條第1項當場舉發
    並製作中市警交字第GE0000000號舉發違反道路交通管理事
    件通知單，經受處分人提出申訴，業由舉發單位於98年2月
    16 日以中分四交字第0980003056號函覆查明違規屬實，惟
    違規地點誤植，已更正為公益路與惠中路口，並不影響違規
    事實，嗣經原處分機關於98年3月10日以中監違字第裁60-GE
    0000000號裁決書，依「駕車行經有燈光號誌管制之交岔路
    口闖紅燈」之違規事實，裁處受處分人違反道路交通管理處
    罰條例第53條第1項、第63條第1項第3款，處罰鍰新台幣（
    下同）2千7百元，並記違規點數3點，逾期則依裁決書處罰
    主文規定裁處，於法並無不合等語。
二、受處分人則以：98年1月21日凌晨2點許，伊駕駛車牌號碼12
    00-UB號自用小客車直行台中市○○路經公益路口，在惠中
    路上遭警車攔下時，即詢問員警有何事，由員警告以伊闖紅
    燈，經伊表明未闖紅燈，並與員警就是否闖紅燈雙方發生爭
    執，其後員警取出舉發違反道路交通管理事件通知單在其上
    違規地點欄填載惠中路、大墩12街口，伊見該路口並無號誌
    燈，惟因不想再拖時間，就在該通知單上簽名再行申訴，惟
    事後該違規地點竟更改為惠中路與公益路口，希望員警能提
    出伊闖紅燈的證據，這樣才能使伊心服口服，為此聲明異議
    云云。
三、按汽車駕駛人駕駛汽車，應遵守道路交通標誌、標線、號誌
    之指示，道路交通安全規則第90條前段定有明文。次按「圓
    形紅燈」之行車管制號誌係表示禁止車輛通行，並不得超越
    停止線或進入路口，道路交通標誌標線號誌設置規則第206
    條第1項第5款定有明文。再按汽車駕駛人，行經有燈光號誌
    管制之交岔路口闖紅燈者，處新臺幣1千8百元以上5千4百元
    以下罰鍰；又汽車駕駛人有道路交通管理處罰條例第53條第
    1項之情形者，除依原條項處罰鍰外，並記違規點數3點，道
    路交通管理處罰條例第53條第1項、第63條第1項第3款分別
    定有明文。
四、經查本件受處分人於上開時間，駕駛車牌號碼1200-UB號自
    用小客車，途經台中市○○路與公益路口處，因「闖紅燈（
    直行）」之違規，經臺中市警察局第四分局南屯派出所員警
    以中市警交字第GE0000000號舉發違反道路交通管理事件通
    知單當場舉發，受處分人提出申訴，經原處分機關向原舉發
    機關函查，原舉發機關即臺中市警察局第四分局函覆稱：「
    經查駕駛人駕駛車牌號碼1200-UB號自用小客車，於98年1月
    21日1時59分，在本市○○路與惠中路口，因未依號誌指示
    闖紅燈直行，員警予以攔停稽查，依違規事實舉發；另員警
    掣單時不慎將GE0000000號違規通知單違規地點誤植為惠中
    路、大墩12街口，本分局依行政程序法規定更正為公益路與
    惠中路口，本案係員警掣單時疏忽，並不影響違規事實」，
    原處分機關遂於98年3月10日以中監違字第裁60-GE0000000
    號裁決書，以「駕車行經有燈光號誌管制之交岔路口闖紅燈
    」之違規事實，裁處受處分人違反道路交通管理處罰條例第
    53條第1項、第63條第1項第3款，處罰鍰2千7百元，並記違
    規點數3點，逾期則依裁決書處罰主文規定裁處等情，此有
    臺中市警察局第四分局南屯派出所98年1月21日中市警交字
    第GE0000000號舉發違反道路交通管理事件通知單、臺中市
    警察局第四分局98年2月16日中分四交字第0980003056號函
    、交通部公路總局臺中區監理所98年3月10日中監違字第裁
    60-GE0000000號違反道路交通管理事件裁決書影本各1紙附
    卷可稽。且受處分人駕駛上開自用小客車闖紅燈之事實，業
    據證人即查獲舉發之臺中市警察局第四分局南屯派出所員警
    乙○○到庭具結證稱：本件由伊舉發。當天是伊與另一位同
    事胡瑞麟駕駛警車在執行取締酒駕勤務，此勤務是汽巡，並
    非定點取締。於凌晨近2時許，伊等行駛公益路，準備左轉
    惠中路，公益路上是綠燈，要等左轉燈亮才能左轉，此時受
    處分人駕駛車牌號碼1200-UB號自用小客車，由惠中路經過
    公益路口往五權西路方向行駛，在伊等面前闖紅燈，並經伊
    等確認伊等是綠燈，受處分人係闖紅燈後，伊等就從後追趕
    ，在大墩12街與惠中路口時鳴笛，示意要受處分人停車，後
    來受處分人在大墩11街與惠中路口停車。該舉發單上違規地
    點填載惠中路、大墩12街口是誤植，正確違規地點應是惠中
    路與公益路口等語，並提出現場照片6張及現場位置圖1張附
    卷可憑；參以舉發之執勤員警係依法執行公權力，與受處分
    人素無宿怨，衡情應無構陷誣攀，羅織交通違規之理，足見
    證人乙○○之上開證詞，應可採信，則受處分人於上開時間
    ，駕駛車牌號碼1200-UB號自用小客車，途經台中市○○路
    與公益路口處，確有直行闖紅燈之違規情事無疑，是受處分
    人上開所辯無非事後卸責之詞，不足採信。至於臺中市警察
    局第四分局南屯派出所中市警交字第GE0000000號舉發違反
    道路交通管理事件通知單雖誤載「途經惠中路、大墩12街口
    」，惟當時受處分人駕駛上開自用小客車係直行台中市○○
    路，並先後經過橫向之公益路、大墩12街、大墩11街口，並
    在惠中路與大墩11街口停車，而惠中路與大墩12街口並無燈
    號設置，此為受處分人所不爭執，並有證人乙○○提出之現
    場位置圖1張附卷可考，顯見受處分人應係在惠中路與公益
    路口闖紅燈，尚難僅因臺中市警察局第四分局南屯派出所中
    市警交字第GE0000000號舉發違反道路交通管理事件通知單
    之上開誤載，而為受處分人未為闖紅燈之有利認定，併此敘
    明。從而原處分機關以受處分人有闖紅燈之違規事實，依道
    路交通管理處罰條例第53條第1項、第63條第1項第3款之規
    定，裁處罰鍰2千7百元，並記違規點數3點，逾期則依裁決
    書處罰主文規定裁處，於法並無違誤或不當之處。本件受處
    分人之異議為無理由，應予駁回。
五、據上論斷，應依道路交通管理處罰條例第87條第2項、道路
    交通案件處理辦法第19條，裁定如主文。
中    華    民    國    98    年    4     月    23    日
                  刑事第五庭    法  官  朱光國
上正本證明與原本無異。
如不服本裁定，應於送達後五日內，向本院提出抗告狀。
                                書記官  張孝妃
中    華    民    國    98    年    4     月    23    日


司法院資訊處製作；財團法人民間司法改革基金會備份。
